# 外币折算下权益法核算的问题

提问人：cyang 时间：2012-03-05 08:26:51
对一家外国企业采用权益法核算（记账本位币不同），在计算投资收益时，对外国企业年初和年末净资产外币折算变化部分如何处理

回答人：chenyiwei
回复 cycyang 的帖子
先将其报表按照外币折算准则的规定折算到人民币报表，再以该人民币报表为依据进行权益法核算。人民币报表中的“外币报表折算差额”项目的年初、期末数之差作为其他综合收益，按比例确认为投资方的资本公积变动。

提问人：asq 时间：2012-03-05 20:23:48
请问陈版： 这个不应列报在资产负债表及所有者权益变动表的“外币报表折算差额”项目中吗？

回答人：chenyiwei
权益法核算的被投资单位的外币报表折算差额中的相应份额计入资本公积，子公司的外币折算差额才体现在“外币报表折算差额”项目中。

提问人：caishaoxian 时间：2012-03-05 21:46:09
不好意思，有些字写错了，重发一下，外币报表折算差额，是不是在权益法核算时计入“资本公积”？如果应纳入合并范围，在合并报表中则体现为“外币报表折算差额”？
<来自中国会计视野网安卓客户端>

回答人：chenyiwei
不是。对联营、合营企业的外币报表折算差额，无论在个别报表还是合并报表层面，均计入资本公积。